臺灣高等法院臺南分院刑事裁定
110年度抗字第305號
抗  告  人  
即 受刑 人  洪明成


00000000000
上列抗告人因違反毒品危害防制條例等案件，不服臺灣臺南地方
法院中華民國110年3月10日定應執行刑之裁定（110年度聲字第3
43號），提起抗告，本院裁定如下：
    主  文
抗告駁回。
    理  由
一、原裁定意旨略以：抗告人即受刑人洪明成因違反毒品危害防
    制條例、竊盜、肇事逃逸、過失傷害、商業會計法、行使偽
    造文書等案件，經法院先後判處如附表所示之刑，且均經分
    別確定在案。又附表編號1、6、8、10、12、14、16、17、1
    8之罪為不得易科罰金且不得易服社會勞動之刑，其餘各罪
    則為得易科罰金之刑，而受刑人業已就附表所示各罪，請求
    檢察官向法院聲請定應執行刑乙情，亦有受刑人數罪併罰聲
    請狀在卷可參。則聲請人以原審為上開案件犯罪事實最後判
    決之法院，聲請定其應執行之刑，原審審核各案卷無誤，並
    審酌抗告人所犯如附表所示各罪之犯罪時間、犯罪類型、行
    為態樣等量刑因素，並考量刑罰邊際效應隨刑期而遞減及行
    為人所生痛苦程度隨刑期而遞增之情形，爰定其應執行刑為
    有期徒刑10年6月等語。
二、抗告意旨略以：抗告人本件因上開違反毒品危害防制條例等
    案件，經臺灣臺南地方法院裁定應執行有期徒刑10年6月。
    然抗告人尚有其他已確定之案件，請一併與本件如附表所示
    之刑定應執行刑，另抗告人身患疾病，而執行中因醫療環境
    無法提供幫助，造成抗告人神經病變，抗告人不知監所為何
    不讓其保外就醫，並提出診斷證明書影本，是請法院再從輕
    定本件之應執行刑，為此不服提起抗告等語。
三、按刑法第51條第5款規定：「數罪併罰，宣告多數有期徒刑
    者，應於各刑中之最長期以上，各刑合併之刑期以下，定其
    應執行之刑期，但不得逾30年。」係採限制加重主義，就俱
    發各罪中，以最重之宣告刑為基礎，由法院參酌他罪之宣告
    刑，裁量加重定之，上揭不得逾法定之30年最高限制，即法
    理上所稱之外部性界限。次按法律上屬於自由裁量之事項，
    雖非概無法律性之拘束，以法院就宣告刑自由裁量權之行使
    而言，應受比例原則、公平正義原則之規範，並謹守法律秩
    序之理念，體察法律之規範目的，使其結果實質正當，俾與
    立法本旨相契合，亦即合於裁量之內部性界限。從而，倘若
    符合此內、外部性之界限，當無違法、失當可指（最高法院
    106年度台抗字第469號裁定意旨參照）。
四、經查：
㈠、抗告人因違反毒品危害防制條例、竊盜、肇事逃逸、過失傷
    害、商業會計法、行使偽造文書等案件，經法院分別判處如
    附表編號1至23所示之刑(除如附表編號2至5、7、9、11、13
    、15、19至22「宣告刑」欄，均應補充「如易科罰金，以新
    臺幣壹仟元折算壹日」，及如附表編號23「宣告刑」欄應更
    正為「有期徒刑3月【附表誤載為10月】，如易科罰金，以
    新臺幣壹仟元折算壹日(判7次)」，暨附表編號1至21「備註
    欄」載稱「編號1到21經南院107聲1665定應執行10年」部分
    ，應更正為「編號1至21經臺灣臺南地方法院以107年度聲字
    第1665號刑事裁定，定其應執行有期徒刑10年，抗告後，經
    本院以107年度抗字第394號刑事裁定，裁定抗告駁回確定」
    外，餘詳如附表所示），均經確定在案，此有臺灣臺南地方
    法院107年度聲字第1665號刑事裁定、本院107年度抗字第39
    4號刑事裁定及臺灣高等法院被告前案紀錄表在卷可憑。上
    述罪刑合乎數罪併罰之要件，經檢察官向原審聲請定其應執
    行刑，原審審核後，認檢察官之聲請為正當，而裁定附表所
    示各罪，定其應執行刑為有期徒刑10年6月。又抗告人所犯
    如附表編號2至5、7、9、11、13、15、19至23所示之罪所處
    之刑得易科罰金，而如附表編號1、6、8、10、12、14、16
    至18所示之罪所處之刑則不得易科罰金，依刑法第50條第1
    項但書、第2項之規定，除經抗告人請求檢察官聲請合併定
    其應執行之刑，否則上開各罪應不得併合處罰，而使抗告人
    喪失易科罰金之利益．惟抗告人就如附表所示各罪，業已請
    求檢察官聲請合併定其應執行之刑，此有抗告人於民國110
    年2月3日出具之數罪併罰聲請狀（見原審卷第9頁）在卷可
    稽，本件符合刑法第50條第2項之規定，自得合併定應執行
    刑。
㈡、又抗告人所犯如附表編號1至21所示之罪，曾經臺灣臺南地方
    法院以107年度聲字第1665號刑事裁定，定其應執行有期徒
    刑10年，抗告人不服提起抗告後，經本院以107年度抗字第3
    94號刑事裁定，裁定抗告駁回確定，另附表編號22、23所示
    之罪，曾經臺灣臺南地方法院以109年度訴字第1237號刑事
    判決，定其應執行有期徒刑7月，如易科罰金，以新臺幣壹
    仟元折算壹日確定等情，有上開刑事裁定、判決及臺灣高等
    法院被告前案紀錄表附卷足參，是就附表所示之罪再為定應
    執行刑之裁判時，除不得逾越刑法第51條第5款所定法律之
    外部界限外，亦應受內部界限之拘束，即不得重於上開所定
    之應執行刑有期徒刑10年、7月，加計後之總和，即有期徒
    刑10年7月。原審裁定以抗告人所犯如附表所示各罪之宣告
    刑為基礎，合併定其應執行之刑為有期徒刑10年6月，係在
    如附表所示罪刑中之最長刑期1年（即附表編號12所示刑期
    ）以上，前述10年7月以下，並未逾越刑法第51條第5款所定
    之方法與範圍，從形式上觀察，並未逾越法律外部性界限及
    定執行刑之恤刑目的，另考量附表所示各罪之犯罪時間、犯
    罪之同質性以及定應執行刑之限制加重原則，兼顧刑罰衡平
    之要求及矯正受刑人之目的，亦無違反法律內部性界限之情
    事，原審裁定自難認其裁量權之行使，有何違法或不當之處
    。至抗告人縱有其他已確定且與本件如附表所示之罪符合定
    應執行要件之案件，亦須由檢察官聲請法院裁定，法院在未
    經檢察官聲請之情況下，不得逕自一併定應執行刑（刑事訴
    訟法第477條第1項規定參照)；另抗告人所提之診斷證明書
    ，雖載稱抗告人罹患有右臗關節感染、腰脊椎狹窄症等疾病
    ，然是否監所內設施無法醫治，係得否保外就醫之問題，要
    不能於裁定定應執行刑酌減之。綜上，抗告意旨指摘原裁定
    未適法為執行刑裁量權之行使，揆諸上揭說明，其抗告為無
    理由，應予駁回。
五、據上論斷，應依刑事訴訟法第412條，裁定如主文。 
中　　華　　民　　國　　110 　年　　4 　　月　　29　　日
                 刑事第四庭     審判長法  官　郭玫利
                                      法  官　曾子珍
                                      法　官  陳金虎
以上正本證明與原本無異。
如不服本裁定，應於收受本裁定後五日內向本院提出抗告狀。
                                      書記官　蘇文儀
中　　華　　民　　國　　110 　年　　4 　　月　　29　　日